【裁判字號】    90,易,1405
【裁判日期】    900831
【裁判案由】    恐嚇
【裁判全文】
臺灣桃園地方法院刑事判決                          九十年度易字第一四五號
    公  訴  人  臺灣桃園地方法院檢察署檢察官
    被      告  甲○○
右列被告因恐嚇案件，經檢察官提起公訴（九十年度偵字第四五六三號），本院判決
如左：
    主    文
甲○○共同以加害生命、身體之事，恐嚇他人致生危害於安全，處罰金壹仟元，如易
服勞役，以參佰元折算壹日。
    事    實
一、甲○○於民國九十年三月十二日早上，因忿於丁○○誤會其偷車，乃夥同姓名年
    籍不詳綽號「大砲」之成年男子，共同至桃園縣八德市○○街一一一號三樓丁○
    ○住處騎樓欲找其理論，俟丁○○尋獲機車並至警局銷案返家時，雙方即發生爭
    吵，甲○○竟與該綽號「大砲」之男子，共同基於恐嚇之犯意聯絡，分別以「不
    讓你好過」、「要你死」等言語恐嚇丁○○，以此方式對丁○○施以加害生命、
    身體之通知，使丁○○聽聞此加害內容後，心生畏怖，致生危害於安全。
二、案經丁○○訴由臺灣桃園地方法院檢察署檢察官偵查起訴。
    理    由
一、訊據被告甲○○固坦承有於右揭時地與告訴人丁○○發生爭吵，難免有講那些「
    不讓你好過」、「要你死」之話語等情，惟否認有何恐嚇之犯行，辯稱：並無恐
    嚇之意思云云。惟查右揭事實業據告訴人丁○○於偵訊中及本院調查證據時指訴
    綦詳，核與證人丙○○於警訊及本院調查時、乙○○即被告與告訴人所生之子女
    於警訊中證述內容互符相合。再被告係因告訴人機車遭竊，遭告訴人誤會為竊車
    之人，俟告訴人尋獲機車並至警局消案返家時，雙方發生爭吵，而口出上開恐嚇
    話語，既非因開玩笑所說之玩笑話，且被告當時復情緒激動，其對告訴人嚇稱，
    應即係出於恐嚇之意思，灼然甚明，是被告事後辯解僅係說氣話無恐嚇之意，應
    係避重就輕之詞，委無足採，被告恐嚇犯行，事證明確。
二、核被告所為，係犯刑法第三百零五條恐嚇危害安全罪。被告與姓名年籍不詳綽號
    「大砲」之成年男子間就前揭犯行有犯意之聯絡及行為之分擔，應以共同正犯論
    。爰審酌被告前無犯罪前科、素行良好，此有台灣高等法院被告全國前案紀錄表
    一份附卷可憑，並審酌被告犯罪之動機係因被告訴人誤會偷竊告訴人機車，犯罪
    之手段、依起訴書所示被害人未因此受有身體傷害，告訴人並表示不追究被告犯
    行與被告達成和解，有和解書一紙附卷可稽，被告犯罪後坦承犯行態度尚稱良好
    等及其他一切情狀，量處如主文所示之刑，並諭知易服勞役之折算標準，以資懲
    儆。
據上論斷，應依刑事訴訟法第二百九十九條第一項前段，刑法第二十八條、第三百零
五條、第四十二條第二項，罰金罰鍰提高標準條例第一條前段、第二條，判決如主文
。
本案經檢察官洪景明到庭執行職務。
中      華      民      國    九十      年      八      月    三十一    日
                                  臺灣桃園地方法院刑事第庭
                                      法  官   黃永定
右正本證明與原本無異。
如不服本判決，應於判決送達後十日內向本院提出上訴狀( 應附繕本 )，上訴於
臺灣高等法院。
                                      書記官   陳月桂
中      華      民      國    九十      年      八      月    三十一    日
附論罪科刑依據之法條：
刑法第三百零五條
以加害生命、身體、自由、名譽、財產之事，恐嚇他人致生危害於安全者，處二年以
下有期徒刑、拘役或三百元以下罰金。


司法院資訊處製作；財團法人民間司法改革基金會備份。
